【裁判字號】    90,上易,425
【裁判日期】    900425
【裁判案由】    傷害等
【裁判全文】
臺灣高等法院臺中分院刑事判決                      九十年度上易字第四二五號
    上  訴  人
    即  被  告  乙○○
                甲○○○
右上訴人等因傷害等案件，不服臺灣彰化地方法院八十九年度易字第一二五九號中華
民國八十九年十一月三十日第一審判決（起訴案號：臺灣彰化地方法院檢察署八十九
年度偵字第七三二號），提起上訴，本院判決如左：
      主  文
原判決撤銷。
乙○○、甲○○○共同以加害身體之事，恐嚇他人致生危害於安全，各處拘役拾日
，如易科罰金，均以佰元折算壹日；又共同傷害人之身體，各處拘役伍拾玖日；如
易科罰金，均以佰元折算壹日，各應執行拘役柒拾伍日；如易科罰金，均以佰元
折算壹日，均緩刑貳年。
      事  實
一、乙○○、甲○○○係夫妻關係，二人於民國八十九年一月十一日下午二時許，在
  彰化縣大村鄉○○路九三號丁○○、戊○○兄弟經營之汽車修配廠，甲○○○借
    用廁所後，疑似攜帶行動電話遺失，乃執意要求丁○○歸還，經丁○○解釋渠等
    並未拿取甲○○○行動電話，乙○○、甲○○○離去後，心仍有不悅，遂於同日
    下午三時許，夥同二名不詳姓名成年男子再返回上開汽車修配廠，仍一再要求丁○○、戊○○歸還該行動電話，並欲搜查上開修配廠，經賴氏兄弟說明，雙方仍
    生爭吵、齟齬，戊○○乃欲打電話報警，乙○○、甲○○○與二名不詳姓名成年
    男子乃倖然離去，惟於離去前，竟共同基於犯意聯絡，以加害於丁○○、戊○○
    兄弟身體之事，推由乙○○及不詳姓名男子恫嚇稱：「不得報警，否則要給你們
    好看」等語，使丁○○、戊○○心生畏懼，致生危害於丁○○、戊○○安全。乙○○、甲○○○於翌日（十二日）上午十一時許，另行起意，夥同前二名不詳姓
    名成年男子及再一名不詳姓名成年男子，共同基於傷害犯意聯絡，乘坐一輛紅色
    箱型車至上址，推由乙○○及其餘男子分持鐵管、鐵棍等物，毆打丁○○頭、臉
    部及腳等，使其受有左眉部挫裂傷一公分X０．三分、鼻部挫裂傷０．五公分X
    ０．三公分、左顏擦傷血腫四公分X四公分，及左膝挫傷、皮膚擦破五公分X五公
    分之傷害。渠等旋乘該車離去。
二、案經丁○○訴由臺灣彰化地方法院檢察署檢察官偵查起訴。
    理    由
一、訊據被告乙○○、甲○○○均否認上開犯行，辯稱其等固有前往告訴人丁○○汽
    車修配廠詢問遺失行動電話下落，但並未夥同他人恐嚇或毆打告訴人丁○○，反
    遭對造以利器割傷被告乙○○臉部等語。惟查被告等人如何於八十九年一月十一
    日下午三時許，以被告甲○○○前於下午二時許，於借用廁所後，遺失行動電話
    為詞，夥同二名不詳姓名成年男子前來，欲搜查告訴人汽車修配廠遭拒後，於戊○○欲打電話報警時，被告乙○○等人於辦公室、倉庫走道間揚言：「不得報警
    ，否則要給你們好看！」等語，業據告訴人及被害人戊○○在原審及本院到庭指
    述無誤，並有一紙汽車修配廠位置圖可按，而證人陳昱丞於原審法院固證述伊並
    未聽到有恐嚇之詞，因伊當時在外面工作等語，然證人於偵查中已證述當天下午
    三時許，被告等再夥同二名男子前來之語，且被告等人既前來質詢告訴人被告甲○○○之行動電話下落，雙方起爭執，經戊○○打電話報警始倖然離去，堪信告
    訴人及被害人指述遭被告恐嚇一節，非屬虛妄。另被告二人於八十九年一月十二
    日上午十一時許，夥同該二名男子再加上一名男子，乘坐一輛紅色箱型車至上址
    ，推由被告乙○○及其餘男子人分持鐵管、鐵棍等物，毆打告訴人丁○○頭、臉
    部及腳部等，使告訴人受有左眉部挫裂傷一公分X０．三分、鼻部挫裂傷０．
    五公分X０．三公分、左顏擦傷血腫四公分X四公分，及左膝挫傷、皮膚擦破五公
    分X五公分之傷害，經告訴人指訴清楚，復有診斷證明書一紙可稽，並經戊○○
    及證人陳昱丞於偵查、原審及本院調查時證訴明確，況據被告乙○○在原審自承
    ，伊同遭告訴人之弟賴裕堂以利器割傷臉部，若非雙方起爭執，且被告等夥同三
    名男子前來質問行動電話下落，雙方不合起衝突，衡情告訴人應不至於受有上述
    之傷害，被告等辯解自係卸責之詞，不足採信，渠等犯行均至堪認定。
二、核被告等所為，係犯刑法第三百零五條之恐嚇罪及同法第二百七十七條第一項之
    傷害罪。被告等相互間與二名不詳姓名成年男子，就恐嚇部分；與三名不詳姓名
    成年男子，就傷害部分；均互有犯意聯絡，行為分擔，係共同正犯。被告等以一
    共同行為恐嚇二被害人，侵害二法益，是為想像競合犯，應從一重處斷，所犯二
    罪犯意各別，構成要件亦異，應分論併罰，原審以被告等犯罪事證明確，依法論
    罪科刑，固非無見，惟查（一）原審就被告等以一共同行為恐嚇二人，應構成想
    像競合犯部分漏未論述，據上論斷欄亦漏列刑法第五十五條；（二）刑法第四十
    一條已於民國九十年一月四日修正第一項為「犯最重本刑為五年以下有期徒刑以
    下之刑之罪，而受六個月以下有期徒刑或拘役之宣告，因身體、教育、職業、家
    庭之關係或其他正當事由，執行顯有困難者，得以一元以上三元以下折算一日，
    易科罰金。但確因不執行所宣告之刑，難收矯正之效，或難以維持法秩序者，不
    在此限。」，並於同年月十日經總統公布施行，被告於行為後，在本院審理期間
    ，法律既有變更，自有新舊法比較問題，而刑法第三百零五條、第二百七十七條
    第一項均係法定本刑五年以下有期徒刑以下之刑之罪，原審未及適用新法諭知易
    科罰金之折算標準，亦有未洽，被告等上訴意旨否認犯罪雖均無可採，但原判決
    既有可議之處，即應由本院予以撤銷改判，審酌被告等因行動電話疑似遺失，而
    出言恐嚇、傷害告訴人等之犯罪動機、犯罪手段、告訴人丁○○所受傷勢不輕及
    被告等於犯罪後已與告訴人丁○○達成和解，賠償損害（有和解書附本院卷可參
    ）等一切情狀，分別量處如主文第二項所示之刑，並其應執行刑及諭知易科罰金
    之折算標準，以示懲儆。又被告等前均未曾受有期徒刑以上刑之宣告，有檢察署
    刑案資料查註紀錄表及臺灣高等法院被告全國前案紀錄表在卷足稽，經此偵審程
    序之教訓，當知警惕而無再犯之虞，本院審酌上情，認主文所示刑之宣告已足策
    勵被告等向善，所宣告之刑，以暫不執行為宜，爰均併宣告緩刑二年，以啟自新
    。
據上論結，應依刑事訴訟法第三百六十九條第一項前段、第三百六十四條、第二百九
十九條第一項前段，刑法第二條第一項前段、第二十八條、第三百零五條、第二百七
十七條第一項、第五十五條、第五十一條第六款，修正後刑法第四十一條第一項，刑
法第七十四條第一款，罰金罰鍰提高標準條例第一條前段、第二條，判決如主文。
本案經檢察官丙○○到庭執行職務。
中      華      民      國    九十      年      四      月     二十五   日
                              臺灣高等法院臺中分院刑事第五庭
                                    審判長法  官  姚  勳  昌
                                          法  官  胡  森  田
                              法  官  郭  同  奇
右正本證明與原本無異。
不得上訴。
                                          書記官  陳  如  慧
中      華      民      國    九十    年      四     月    二十六    日
刑法第三百零五條
以加害生命、身體、自由、名譽、財產之事恐嚇他人，致生危害於安全者，處二年以
下有期徒刑、拘役或三百元以下罰金。
刑法第二百七十七條第一項
傷害人之身體或健康者，處三年以下有期徒刑，拘役或一千元以下罰金。
                                                                    Ａ


司法院資訊處製作；財團法人民間司法改革基金會備份。
